臺灣高等法院交通事件裁定　　　　　　 94年度交抗字第159號
抗　告　人
即受處分人　甲○○
上列抗告人因違反道路交通管理處罰條例案件，不服臺灣宜蘭地
方法院，中華民國94年1月20日所為裁定（94年度交聲字第14號
，原處分案號：交通部公路總台北區監理所宜蘭監理站93年12月
15日宜監字第43─Q00000000號），提起抗告，本院裁定如下：
    主  文
抗告駁回。
    理  由
一、按汽車駕駛人，行經有燈光號誌管制之交岔路口闖紅燈者，
    處新臺幣1千8百元以上5千4百元以下罰鍰，道路交通管理處
    罰條例第53條定有明文。
二、移送機關裁決意旨略以：受處分人甲○○駕駛營業大客車於
    民國93年11月13日下午3時10分在宜蘭市○○路○段699巷口
    處闖紅燈，經宜蘭縣警察局保安警察隊舉發，掣發宜警交字
    第Q00000000號舉發違反道路交通管理事件通知單，經移送
    機關請上開舉發單位調查，仍認受處分人違規事實明確，乃
    以受處分人違反道路交通管理處罰條例第53條之規定，裁處
    罰鍰3600元，記違規點數3點。
三、異議意旨略以：受處分人駕駛車輛行經上開處所時，剛好綠
    燈變換為黃燈，導致誤闖黃燈號誌，當時異議人認為應快速
    通過，以免造成交通阻塞。惟執勤警員將異議人車輛攔下，
    稱受處分人闖紅燈。受處分人深感不服。另該路口黃燈秒數
    極短等語
    。
四、原裁定以：受處分人確有行經有燈光號誌管制之交岔路口闖
    紅燈之違規行為，移送機關依道路交通管理處罰條例第53條
    之規定裁處罰鍰3600元，記違規點數3點核無不合。本件聲
    明異議為無理由，予以駁回。
五、抗告意旨以：九十三年一月十九日法庭上，警員蘇金章所提
    供之光碟片，是經過兩部車來剪接修改燒錄下來的，與現場
    實況完全不符；抗告人之車輛在路口黃燈變紅燈前，已經過
    了停等線，如跟光碟片情景相同，將不會抗告，請求調原母
    帶，以還原事實真相云云，惟查，抗告人駕駛營業大客車於
    93年11月13日下午3時10分在宜蘭市○○路○段699巷口處闖
    紅燈，經宜蘭縣警察局保安警察隊舉發等情，業據證人即當
    時舉發之警員蘇金章於原審調查時結證在卷，並提出錄有舉
    發情形之光碟片一片在卷可查。經原審當庭勘驗該光碟片之
    結果，畫面一開始為交叉路口，有交通燈光號誌，該號誌顯
    示為黃燈，當時並無看到大客車，其後燈號轉為紅燈，一輛
    大客車從畫面左方出現，向畫面正前方行駛，其後即遭警方
    攔停。經證人蘇金章指出畫面中之大客車即受處分人斯時所
    駕駛之大客車，此亦為抗告人所承認。又據證人蘇金章證述
    ，黃燈變為紅燈之秒數為3秒，且抗告人之車速不快等語，
    亦核與上開光碟片播放之內容相符。依上開勘驗結果，抗告
    人之車輛係在燈號轉為紅燈後，始進入交叉路口，足證抗告
    人確係行經有燈光號誌管制之交岔路口闖紅燈。至抗告人於
    勘驗時辯稱警員在現場播放之錄影畫面可以看到綠燈變為黃
    燈之情形，證人蘇金章所提出之光碟片並無上開內容云云。
    惟查，證人蘇金章證稱，庭呈之光碟片係燒錄受處分人違規
    部分之錄影內容。而依上開勘驗結果，在燈光號誌為黃燈時
    尚不見抗告人所駕駛之營業大客車，是在燈號由黃色轉為紅
    色後始見受處分人駛入交叉路口，則警員所庭呈之光碟片未
    錄有綠燈轉為黃燈之片段，對本件違規事實之認定不生影響
    。抗告意旨以警員蘇金章所提供之光碟片，是經過兩部車來
    剪接修改燒錄下來的，與現場實況完全不符，又抗告人之車
    輛在路口黃燈變紅燈前，已經過了停等線云云，均無可採。
    原裁定認抗告人確有行經有燈光號誌管制之交岔路口闖紅燈
    之違規行為，移送機關依道路交通管理處罰條例第53條之規
    定裁處罰鍰3600元，記違規點數3點核無不合，駁回異議，
    經核並無違誤，本件抗告為無理由，應予駁回。
六、據上論結，應依道路交通案件處理辦法第26條，刑事訴訟法
    第412條，裁定如主文。
中　　華　　民　　國　　94　　年　　3 　　月　　11　　日
                  交通法庭審判長法　官  溫耀源
　　　　　　　　　　　　　　　　法  官  周政達
　　　　　　　　　　　　　　　　法  官  邱同印
以上正本證明與原本無異。
不得再抗告。
  　　　　　　　　　　　　　　　書記官  莊昭樹
中　　華　　民　　國　　94　　年　　3 　　月　　11　　日
